【裁判字號】    96,上訴,173
【裁判日期】    970212
【裁判案由】    違反槍砲彈藥刀械管制條例
【裁判全文】
臺灣高等法院臺中分院刑事判決         96年度上訴字第173號
上  訴  人
即  被  告  乙○○
                    （現另案在臺灣臺中監獄執行）
選任辯護人  李淵源  律師
上列上訴人因違反槍砲彈藥刀械管制條例案件，不服臺灣彰化地
方法院九十五年度訴字第一五九七號中華民國九十五年十一月十
七日第一審判決（起訴案號：臺灣彰化地方法院檢察署九十五年
度偵字第四０八三號），提起上訴，本院判決如下：
    主  文
原判決撤銷。
乙○○未經許可，持有改造手槍之主要組成零件，累犯，處有期
徒刑捌月，併科罰金新臺幣萬元，罰金如易服勞役，以新臺幣
壹仟元折算壹日。減為有期徒刑肆月，併科罰金新臺幣壹萬伍仟
元，有期徒刑如易科罰金，以銀元佰元即新臺幣玖佰元折算壹
日、罰金如易服勞役，以新臺幣壹仟元折算壹日。扣案之主要組
成零件土造金屬槍管壹枝沒收之。
    事  實
一、乙○○前曾有傷害前科，又於民國九十一年十月十二日，因
    妨害公務等案件，經臺灣彰化地方法院以九十一年度易字第
    六九九號判決判處應執行有期徒刑七月（即妨害公務五月、
    酒駕三月，二罪併定），得易科罰金確定，並已於九十一年
    十一月十三日經易科罰金繳納罰金執行完畢【另又於九十五
    年六月十九日，因違反毒品危害防制條例案件，經臺灣彰化
    地方法院以九十五年度斗簡字第二二二號判處有期徒刑六月
    ，得易科罰金確定，於九十五年七月二十七日經易科罰金繳
    納罰金執行完畢（此部分於本案並不構成累犯，公訴人誤認
    此部分刑之執行完畢於本案係可構成累犯，尚有誤會）；後
    又於九十六年五月二十日、九十六年八月六日，分別因違反
    毒品危害防制條例及公共危險案件，經本院以九十六年度上
    易字第七五０號、臺灣彰化地方法院九十六年度交訴字第五
    七號，各判處有期徒刑七月、八月確定，後上開二件確定判
    決因中華民國九十六年罪犯減刑條例之施行，於九十六年八
    月二十九日，經臺灣彰化地方法院以九十六年度聲減字第二
    六三三號裁定減刑及定其應執行之刑為有期徒刑七月確定，
    現即因此案件在監執行中】。詎仍不知警惕，其於九十四年
    十月間某日，在停放於彰化縣員林鎮萬年巷四十五號之九附
    近、不詳車牌號碼之大卡車下方，拾獲遭他人丟棄而屬無主
    物之土造金屬槍管一枝（起訴書誤認係向不詳親戚取得。又
    該枝土造金屬槍管即為內政部警政署刑事警察局九十五年六
    月七日刑鑑字第０九五００六二四００號槍彈鑑定書照片一
    所示之槍管）之際，明知非經許可、不得持有上開經公告之
    屬改造手槍主要組成零件之槍管，竟仍基於未經許可、持有
    上開土造金屬槍管之犯意，自斯時起未經許可而持有上開改
    造手槍之主要組成零件槍管一支，並將該槍管一枝攜返其位
    於彰化縣員林鎮大饒里萬年巷四十五號之九住處放置。嗣於
    九十五年四月二十八日上午七時二十分許，經警持臺灣彰化
    地方法院所核發之搜索票，在彰化縣員林鎮大饒里萬年巷四
    十五號之九及旁之汽車修理廠內執行搜索，當場為警起獲上
    開屬改造手槍主要組成零件之土造金屬槍管一枝扣案。
二、案經彰化縣警察局鹿港分局報請臺灣彰化地方法院檢察署檢
    察官偵查起訴。
    理  由
壹：有關於證據能力部分：
（一）本件卷附內政部警政署刑事警察局所出具之九十五年六月
      七日刑鑑字第０九五００六二四００號槍彈鑑定書、內政
      部所出具之九十五年十月五日內授警字第０九五０八七一
      四四三號函、內政部警政署刑事警察局所出具之九十六年
      二月十六日刑鑑字第０九六００一八六二八號函及內政部
      警政署刑事警察局所出具之九十六年八月二十三日刑鑑字
      第０九六０一０四０九一號函，分別係該部、局執行槍枝
      、子彈鑑定公務所出具之書面鑑定報告，依據刑事訴訟法
      第一百五十九條之立法理由及同法第二百零六條規定，自
      得為證據。況按被告以外之人於審判外之陳述，雖不符刑
      事訴訟法第一百五十九條之一至第一百五十九條之四之規
      定，而經當事人於審判程序同意作為證據，法院審酌該言
      詞陳述或書面陳述作成時之情況，認為適當者，亦得為證
      據。當事人、代理人或辯護人於法院調查證據時，知有同
      法第一百五十九條第一項不得為證據之情形，而未於言詞
      辯論終結前聲明異議者，視為有前項之同意，同法第一百
      五十九條之五定有明文。本件檢察官、被告及其選任辯護
      人於本院行準備程序及審判期日對於上開鑑定書、函等，
      均未表示爭執，本院復審酌槍枝及子彈鑑定報告與上開函
      文均係由專業機關人員本於其專業知識及儀器所作成，又
      上開槍彈鑑定書及函文與檢察官主張之事實均具有關聯性
      ，是可認上開槍彈鑑定書及函文均具有證據能力。
（二）又扣案之土造金屬槍管一枝（即內政部警政署刑事警察局
      九十五年六月七日刑鑑字第０九五００六二四００號槍彈
      鑑定書照片一所示之槍管），係非屬供述證據而無傳聞法
      則之適用，惟查上開扣案之土造金屬槍管一枝係由員警持
      臺灣彰化地方法院法官所核發之搜索票依法定程序合法扣
      得，且亦與本案具有關聯性，當有證據能力，均合先敘明
      。
貳：有關於認定犯罪事實部分：
一、訊據上訴人即被告（以下稱被告）對於上揭時、地為警所查
    獲扣案之土造金屬槍管一枝，除矢口否認係屬改造手槍主要
    組成零件之槍管外，並辯稱：本案扣案之金屬管實為汽車變
    速箱內之構成零件之一，其名稱為「固定肖」，根本不是土
    造金屬槍管，伊確實是從汽車變速箱內取得的云云。另被告
    之選任辯護人則為被告辯護稱：本件扣案之「土造金屬槍
    管」實為汽車變速箱內之構成零件之一，其名稱為「固定肖
    」，實非屬土造金屬槍管。衡諸「槍砲彈藥刀械管制條例
    」第四條第一項第一款：「槍砲：指火砲、肩射武器、機關
    槍、衝鋒槍、卡柄槍、自動步槍、普通步槍、馬槍、手槍、
    鋼筆槍、瓦斯槍、麻醉槍、獵槍、空氣槍、魚槍、改造模型
    槍及其他可發射金屬或子彈具有殺傷力之各式槍砲」；同條
    第二項：「前項第一款、第二款槍砲、彈藥，包括其主要組
    成零件。但無法供組成槍砲、彈藥之用者，不在此限」等法
    條揭示內涵，槍砲條例所管制之槍枝構成要件有二：其一須
    可發射金屬或子彈；其二須具殺傷力。縱令原廠製造之制式
    槍枝因故無法發射，或改造槍枝雖可發射而不具殺傷力，均
    因不符構成要件，無法以第四條第一項第一款之管制槍枝論
    處，於此始行判斷是否成立同條第二項公告管制之槍枝主要
    組成零件問題，此乃第四條第二項為防止不法之徒利用化整
    為零，逃避法律制裁之立法目的。易言之，主要組成零件之
    管制範圍，應以該零件自始即供製造管制槍枝使用，且為主
    要部分者為限；反之，如自始即僅供組成玩具槍使用者，要
    無追訴餘地。否則，以現今科技，目前充斥社會之類似真槍
    玩具槍，無論外觀、材質及其零件、構造等，幾與真槍相仿
    ，其零件如不予排除管制，縱令不具殺傷力或無發射功能，
    持有者仍有觸犯「槍砲彈藥刀械管制條例」之虞，如其因而
    必須面臨刑罰制裁，或發生輕罪重罰結果，恐有過於嚴苛之
    譏，應非立法原意【內政部（八八）台內警字第八八七一六
    三五號函可資參照】。易言之，槍砲彈藥刀械管制條例第四
    條第一項第一款、第二款所管制之「槍砲、彈藥」，須具有
    殺傷力，而同條例第四條第二項規定包括於槍砲、彈藥之「
    主要組成零件」，須可組成為槍砲、彈藥，且組成後具有殺
    傷力，始足當之。否則行為人持有完整之槍彈，該槍彈須具
    有殺傷力始觸犯槍砲彈藥刀械管制條例之罪責，反之持有部
    分主要組成零件，倘不論可否組成完整槍彈，或組成後是否
    具有殺傷力，即屬違法，非但有違立法目的，且使法律制裁
    輕重失衡。查原審判決所依據之內政部警政署刑事警察局九
    十五年六月七日刑鑑字第０九五００六二四００號槍彈鑑定
    書及內政部九十五年十月五日內授警字第０九五０八七一四
    四三號函，並未進行相關鑑識以證明扣案之土造金屬槍管可
    組合成可發射金屬或子彈之槍枝，且該槍枝具有殺傷力，另
    內政部警政署刑事警察局對鈞院之函詢雖謂扣案之「土造金
    屬槍管」以適用槍枝組裝，確認可供槍枝使用，故認定係土
    造金屬槍管，惟經鈞院進一步函詢後，竟又謂鑑定時未記載
    適用槍枝型式，該局目前並無適用槍枝可供組裝，則該扣案
    之「土造金屬槍管」是否真有適用之槍枝可供組裝，殊值懷
    疑，且刑事警察局亦未進行相關鑑識以證明該組裝之槍枝可
    供發射金屬或子彈並具殺傷力。從而原審僅因內政部警政署
    保安組及內政部警政署刑事警察局鑑定扣案之鋼管係「土造
    金屬槍管」即認為該鋼管屬於槍枝之「主要組成零件」尚嫌
    速斷等語。
二、本院查：上揭犯罪事實業據被告於原審審理時坦承不諱，雖
    被告於本院審理時翻異前供，改辯稱：扣案之金屬管實為汽
    車變速箱內之構成零件之一，其名稱為「固定肖」，根本不
    是土造金屬槍管，伊確實是從汽車變速箱內取得的，並提出
    鋼管一支及ＳＰＥＣＲ汽車性能情報雜誌一本附卷為證（均
    外放附卷），然經本院仔細審視被告所提出之鋼管一支（與
    扣案之土造金屬槍管外形並不相同），對比ＳＰＥＣＲ汽車
    性能情報雜誌被告所指之手排套件（見該雜誌第三十七頁）
    零件中之二件（即原子筆圈畫處），其外形實亦不相同，被
    告及其辯護人據此為辯解，實尚難採認為對被告有利之事證
    ，更遑論該ＳＰＥＣＲ汽車性能情報雜誌中被告所指之手排
    套件（見該雜誌第三十七頁）零件中之二件（即原子筆圈畫
    處）與扣案之土造金屬槍管之外形相差更遠，亦難據以推論
    被告及其辯護人之辯詞為可採。再參酌以扣案之土造金屬槍
    管一枝，其槍管之口徑亦非如一般市○○道具槍（如華山牌
    ）之口徑，扣案之土造金屬槍管之槍管內緣口徑核與一般改
    造手槍之口徑相仿，而一般市售類似真槍之玩具槍（供打Ｂ
    Ｂ彈用）或道具槍，其內緣口徑若非僅如ＢＢ彈丸出口之大
    （即僅可供ＢＢ彈發射之口徑），或係槍管內均有未貫通之
    阻鐵，甚且依法規所要求廠商在市售非屬管制槍枝之槍口均
    須以橘色漆標示等情，益見被告及其辯護人上開所辯不僅與
    扣案證物（指土造金屬槍管）之特徵不符，更是昧於事實（
    即衡情被告遭查扣之土造金屬槍管，若果真是汽車零件中之
    「固定肖」，以被告係汽車維修之專業人員身分，何以未曾
    在警、偵訊中及原審審理時提出此部分之抗辯以供及時調查
    ，此實有違一般經驗法則）。綜上諸情，被告空言否認翻異
    前詞，實無可採，仍應認以被告前於原審審理時之供述為可
    信。又前開扣案之土造金屬槍管一枝，經原審法院送請內政
    部保安組鑑驗之結果，認定確屬內政部八十六年十一月二十
    四日台（八六）內警字第八六七０六八三號公告之槍枝主要
    組成零件一節，有內政部九十五年十月五日內授警字第０九
    五０八七一四四三號函文一件在卷可憑；嗣再經本院函詢內
    政部警政署刑事警察局就扣案主要組成零件之土造金屬槍管
    之鑑定過程為詳細之說明，該局則函覆稱：有關本局九十五
    年六月七日刑鑑字第０九五００六二四００號槍彈鑑定書內
    所載鑑定結果一、（一）證物認係「土造金屬槍管」之鑑定
    過程為：檢視材質、外觀、結構後，再以適用槍枝組裝，確
    認可供槍枝使用，故認定係土造金屬槍管，有內政部警政署
    刑事警察局九十六年二月十六日刑鑑字第０九六００一八六
    二八號函在卷可憑。後再經本院函詢內政部警政署刑事警察
    局有關本件扣案物可以適用何種槍枝組裝使用及組成後之槍
    枝是否具有殺傷力，該局又函覆稱：依本局針對「土造金屬
    槍管」之鑑定過程，需檢視其材質、外觀、結構後，再以適
    用槍枝組裝，確認可供組裝使用後，始認定係土造金屬槍管
    ，合先敘明。本案送鑑扣案物均已以刑鑑字第０九五００六
    二四００號槍彈鑑定書鑑定完畢，其中槍管一枝，認係土造
    金屬槍管。該槍管於前次鑑定，確以適用槍枝組裝無誤，惟
    並未記載適用槍枝型式，目前本局並無適用槍枝可供組裝，
    俟出現適用槍枝後再行函覆，此亦有內政部警政署刑事警察
    局九十六年八月二十三日刑鑑字第０九六０一０四０九一號
    函附卷可參，並有上開土造金屬槍管一枝扣案可佐。此外，
    復有內政部警政署刑事警察局九十五年六月七日刑鑑字第０
    九五００六二四００號槍彈鑑定書（本件扣案之土造金屬槍
    管一枝，即為該鑑定書照片一所示之槍管）一份在卷可佐，
    本件事證明確，被告犯行洵堪認定。
三、查我國刑法於九十四年二月二日修正公布，九十五年七月一
    日施行（下稱新法；修正前刑法下稱舊法）後，依最高法院
    九十五年度第八次刑事庭會議決議之決議內容，有關新舊法
    適用原則摘要如下：
  (一)新法第二條第一項之規定，係規範行為後法律變更所生新舊
    法律比較適用之準據法，於新法施行後，應適用新法第二條
    第一項之規定，為「從舊從輕」之比較。
  (二)基於罪刑法定原則及法律不溯及既往原則，行為之處罰，以
    行為時之法律有明文規定者為限，必行為時與行為後之法律
    均有處罰之規定，始有新法第二條第一項之適用。
  (三)比較時應就罪刑有關之共犯、未遂犯、想像競合犯、牽連犯
    、連續犯、結合犯，以及累犯加重、自首減輕暨其他法定加
    減原因（如身分加減）與加減例等一切情形，綜其全部罪刑
    之結果而為比較。
  (四)從刑附屬於主刑，除法律有特別規定者外，依主刑所適用之
    法律。
  (五)新法第三十三條第五款規定罰金刑為新臺幣一千元以上，以
    百元計算之，新法施行後，應依新法第二條第一項之規定，
    適用最有利於行為人之法律。
  (六)易服勞役之折算標準及期限，新法施行後，應依新法第二條
    第一項之規定，適用最有利於行為人之法律。
  (七)易科罰金之折算標準，新法施行後，應依新法第二條第一項
    之規定，適用最有利於行為人之法律。
四、查槍管係屬其他各式槍砲之主要組成零件，此為內政部八十
    六年十一月二十四日臺（八六）內警字第八六七０六八三號
    函公告之內容，是槍管依槍砲彈藥刀械管制條例第五條規定
    ，非經中央主管機關許可，不得製造、販賣、運輸、持有、
    寄藏或陳列。另按槍砲之主要組成零件不以具有殺傷力為必
    要（並無殺傷力之問題），是縱所查獲之槍枝經鑑定結果無
    殺傷力，仍不影響該等零件為槍枝之主要組成零件之事實（
    最高法院九十五年度臺上字第二０二四號、九十四年度臺上
    字第七二五二號判決意旨參照）。被告違反上開規定，未經
    許可，持有改造手槍之主要組成零件「土造金屬槍管」一枝
    ，核其所為係犯槍砲彈藥刀械管制條例第十三條第四項之未
    經許可持有槍枝之主要組成零件罪。又本件被告行為後，刑
    法關於累犯、罰金刑刑度及易科罰金等規定均有修正，依前
    揭最高法院九十五年度第八次刑事庭會議決議內容，應綜其
    全部罪刑之結果而為比較後，始得判斷應適用新法或舊法，
    經本院為如附表所示之比較後，認被告所為依刑法第二條第
    一項前段，就以下累犯、罰金刑刑度及易科罰金等適用，應
    依舊法。又查被告前曾於九十一年十月十二日，因妨害公務
    等案件，經臺灣彰化地方法院以九十一年度易字第六九九號
    判決判處應執行有期徒刑七月（即妨害公務五月、酒駕三月
    ，二罪併定），得易科罰金確定，並已於九十一年十一月十
    三日經易科罰金繳納罰金執行完畢，有臺灣高等法院被告前
    案紀錄表及臺灣彰化地方法院檢察署刑案資料查註紀錄表各
    一份在卷可稽，其於受有期徒刑執行完畢後，五年以內再犯
    本件有期徒刑以上之罪，為累犯，應依修正前刑法第四十七
    條之規定加重其刑。另查中華民國九十六年罪犯減刑條例，
    業已於九十六年七月四日經總統以華總一義字第０九六００
    ０八三七六一號令公布，並於九十六年七月十六日施行，本
    件被告犯罪之時間係在九十六年四月二十四日以前，且所犯
    之罪符合該條例所規定得予減刑之情形，應依該條例諭知其
    宣告刑及減得之刑。原審以被告犯罪事證明確，予以論罪科
    刑，固非無見，被告上訴意旨固亦無可採（詳見前述），然
    原審法院未及依上開中華民國九十六年罪犯減刑條例予以減
    刑，尚有未洽。且原審認就主刑罰金刑及累犯部分，經綜其
    全部罪刑之結果而為比較後，認應以修正後之刑法較有利於
    被告，故應適用修正後之刑法規定，亦有所未合。原審判決
    既有如上瑕疵，且經被告上訴，即屬無可維持，應由本院予
    以撤銷改判。爰審酌被告之平日素行、犯罪之動機、目的、
    未經許可持有改造手槍主要組成零件土造金屬槍管之數量僅
    一枝、持有時間長短，對社會治安所造成之影響，惡性非輕
    ，被告持有該改造手槍之主要組成零件期間，並未以之作為
    犯罪工具、所生危害之程度及被告於本院審理時未能坦承犯
    行態度非屬良好等一切情狀，量處如主文第二項所示之刑，
    併就罰金刑部分依修正後刑法第四十二條第三項前段之規定
    諭知如易服勞役之折算標準【按關於易服勞役之折算標準及
    期限，參酌最高法院九十五年度第八次刑事庭會議決議，並
    未敘明易刑處分應與罪刑有關之共犯、未遂犯、想像競合犯
    、牽連犯、連續犯、結合犯，以及累犯加重、自首減輕暨其
    他法定加減原因（如身分加減）與加減例等一切情形，綜合
    而為比較，依明示其一排除其餘之法理，易刑處分自不在此
    綜合比較之範圍，此部分於新法施行後，應另依新法第二條
    第一項之規定，適用最有利於行為人之法律。被告於犯罪時
    ，刑法第四十二條第二項前段規定：「易服勞役以一元以上
    三元以下折算一日。」又被告行為時之易服勞役折算標準，
    按刪除前罰金罰鍰提高標準條例第二條前段規定，就其原定
    數額提高為一百倍折算一日，因此本件被告行為時之易服勞
    役折算標準，原應以銀元三百元折算一日，即新臺幣九百元
    折算一日。惟新修正公布施行之刑法第四十二條第三項前段
    規定：「易服勞役以新臺幣一千元、二千元或三千元折算一
    日。」經比較修正前後之易服勞役折算標準結果，以修正後
    之規定，較有利於被告，自應依刑法第二條第一項但書規定
    ，適用修正後之刑法第四十二條第三項前段規定，定其折算
    標準，併予敘明。】又按犯罪在中華民國九十六年四月二十
    四日以前者，除本條例另有規定外，依下列規定減刑：一、
    死刑減為無期徒刑。二、無期徒刑減為有期徒刑二十年。三
    、有期徒刑、拘役或罰金，減其刑期或金額二分之一。又犯
    最重本刑為五年以下有期徒刑以下之刑之罪，依本條例規定
    減為六月以下有期徒刑、拘役者，應於為減刑裁判時，併諭
    知易科罰金折算之標準。此中華民國九十六年罪犯減刑條例
    第二條第一項、第九條分別定有明文。查本件被告犯罪時間
    係在九十六年四月二十四日以前，合於中華民國九十六年罪
    犯減刑條例第二條第一項第三款減刑規定，應減其宣告刑（
    包括有期徒刑及罰金刑）二分之一，故減處為有期徒刑四月
    ，併科罰金新臺幣一萬五千元，有期徒刑部分並依修正前刑
    法第四十一條第一項前段，諭知易科罰金之折算標準；及就
    科處罰金刑部分依修正後刑法第四十二條第三項前段之規定
    諭知罰金如易服勞役之折算標準，以示懲儆。
五、扣案之土造金屬槍管一枝（即內政部警政署刑事警察局九十
    五年六月七日刑鑑字第０九五００六二四００號槍彈鑑定書
    照片一所示之槍管），係屬違禁物，應依修正前刑法第三十
    八條第一項第一款之規定（按沒收為從刑之一種，與主刑具
    有從屬之關係，依前揭最高法院九十五年度第八次刑事庭會
    議決議內容意旨所揭示從刑依附於主刑之原則，自亦應從屬
    適用修正前刑法第三十八條之規定）宣告沒收之。
六、公訴意旨另略以：被告明知未經許可不得持有槍砲之主要組
    成零件，竟自九十四年十月間起，企圖改造玩具手槍，向不
    詳親戚取得半自動手槍製造之滑套（塑膠材質）一個、槍管
    一枝（即前開內政部警政署槍彈鑑定書照片五所示之槍管）
    ，並置放於其位於彰化縣員林鎮大饒裡萬年巷四五號住處，
    而未經許可持有上開手槍之主要組成零件。嗣於九十五年四
    月二十八日上午七時二十分許，為警在其住處查獲，並起出
    上開滑套一個及槍管一枝扣案，因認被告此部分另涉有槍砲
    彈藥刀械管制條例第十三條第四項之未經許可，持有槍枝之
    主要組成零件罪嫌。按犯罪事實應依證據認定之，無證據不
    得認定犯罪事實，刑事訴訟法第一百五十四條第二項定有明
    文；復按被告之自白，不得作為有罪判決之唯一證據，仍應
    調查其他必要之證據，以察其是否與事實相符，刑事訴訟法
    第一百五十六條第二項亦定有明文。公訴人認被告涉有此部
    分之罪嫌，無非係以被告於警、偵訊之自白及有前開滑套一
    個及槍管一枝扣案可佐為其論據。惟查：被告於原審固亦坦
    認持有前開滑套一個及槍管一枝之行為，然前揭扣案之滑套
    一個係塑膠材質，已據起訴事實載明，又上開扣案之槍管一
    枝（即前開槍彈鑑定書照片五所示之槍管）內有阻鐵一情，
    亦有上開內政部警政署槍彈鑑定書一份在卷可稽，並有前揭
    滑套一個及槍管一枝扣案可憑。再經原審將前開扣案之滑套
    一個及槍管一枝送請內政部保安組鑑定之結果，認均非屬公
    告之槍砲彈藥主要組成零件，有內政部九十五年十月五日內
    授警字第０九五０八七一四四三號函文一件在卷可考。此外
    ，復查無其他積極確切之證據，足資證明被告有何公訴人起
    訴書所載此部分之未經許可、持有槍枝主要組成零件之犯行
    ，不能證明被告犯有此部分之罪，惟公訴人認此部分與前開
    被告經判決有罪之未經許可，持有屬改造手槍主要組成零件
    之土造金屬槍管之犯行間，具有想像競合犯之裁判上一罪關
    係，爰均不另為無罪之諭知。
據上論斷，應依刑事訴訟法第三百六十九條第一項前段、第三百
六十四條、第二百九十九條第一項前段，槍砲彈藥刀械管制條例
第十三條第四項，刑法第十一條前段、第二條第一項、第四十二
條第三項、修正前刑法第四十七條、第四十一條第一項前段、第
三十八條第一項第一款，修正刪除前罰金罰鍰提高標準條例第二
條，中華民國九十六年罪犯減刑條例第二條第一項第三款、第七
條、第九條，判決如主文。
本案經檢察官甲○○到庭執行職務。
中    華    民    國    97    年    2     月    12    日
            刑事第九庭    審判長法  官  陳  筱  珮
                                法  官  趙  春  碧
                                法  官  許  旭  聖
上列正本證明與原本無異。
如不服本判決應於收受送達後10日內向本院提出上訴狀，其未敘
述上訴之理由者並得於提起上訴後10日內向本院補提理由書（均
須按他造當事人之人數附繕本）。
                                書記官  紀  美  鈺
中    華    民    國    97    年    2     月    12    日
附錄本案論罪科刑法條依據：
槍砲彈藥刀械管制條例第十三條：
未經許可，製造、販賣或運輸槍砲、彈藥之主要組成零件者，處
三年以上十年以下有期徒刑，併科新臺幣七百萬元以下罰金。
未經許可，轉讓、出租或出借前項零件者，處一年以上七年以下
有期徒刑，併科新臺幣五百萬元以下罰金。
意圖供自己或他人犯罪之用，而犯前二項之罪者，處五年以上有
期徒刑，併科新臺幣一千萬元以下罰金。
未經許可，持有、寄藏或意圖販賣而陳列第一項所列零件者，處
六月以上五年以下有期徒刑，併科新臺幣三百萬元以下罰金。
第一項至第三項之未遂犯罰之。
附      表：
┌──┬─────┬─────────────────────────┐
│編號│修正事項  │  以各別修正事項討論新、舊法之比較適用            │
├──┼─────┼─────────────────────────┤
│ 一 │主刑罰金刑│刑法第三十三條第五款有關罰金刑部分，在新法部分係規│
│    │部分      │定為罰金：新臺幣一千元以上，以百元計算之。而舊法時│
│    │          │則係規定為罰金：一元以上（銀元）。經比較修法前後之│
│    │          │規定，應認修正前刑法第三十三條第五款之規定，對行為│
│    │          │人有利。                                          │
├──┼─────┼─────────────────────────┤
│ 二 │累犯部分  │刑法第四十七條有關累犯之規定，修正後刑法第四十七條│
│    │          │第一項限制以「故意」再犯者為限，方成立累犯，而本件│
│    │          │被告乙○○之違反槍砲彈藥刀械管制條例之犯行本即屬「│
│    │          │故意」再犯，故修法前後之規定，對本件被告乙○○累犯│
│    │          │之認定，不生任何影響，依刑法第二條第一項前段之規定│
│    │          │，認仍應適用修正前刑法第四十七條之規定。          │
├──┼─────┼─────────────────────────┤
│ 三 │易科罰金部│刑法第四十一條第一項前段關於得易科罰金之規定，修正│
│    │分        │前係以「因身體、教育、職業、家庭之關係或其他正當事│
│    │          │由，執行顯有困難」為其要件，新法則刪除此要件，修正│
│    │          │理由說明上述規定限制過嚴，欠缺彈性，與易科罰金制度│
│    │          │旨在救濟短期自由刑流弊之旨趣不符，且刪除該要件後使│
│    │          │檢察官得視具體個案審酌宜否易科罰金，更符告易科罰金│
│    │          │制度之意旨。另修正前刑法第四十一條第一項前段配合罰│
│    │          │金罰鍰提高標準條例第二條（現已刪除）之規定，係以「│
│    │          │銀元三百元即新台幣九百元折算一日」為易科罰金之折算│
│    │          │標準，至修正後之刑法第四十一條第一項乃係以「新臺幣│
│    │          │一千元、二千元或三千元折算一日」為易科罰金之折算標│
│    │          │準。而觀諸歷年來之實務運作情形，在法院宣告易科罰金│
│    │          │折算標準之案件，檢察官執行時乃以准予易科罰金為原則│
│    │          │，不准易科罰金為例外，是以比較修法前後之規定，應認│
│    │          │修正後刑法第四十一條第一項前段提高易科罰金之折算標│
│    │          │準之適用，對於行為人而言較為不利，依刑法第二條第一│
│    │          │項前段之規定，應適用舊法之規定。                  │
├──┴─────┴─────────────────────────┤
│總結：本案經綜合前開結果，再參酌以法律不得割裂適用之原則，認仍應適用│
│      舊法之規定。                                                  │
└──────────────────────────────────┘


司法院資訊處製作；財團法人民間司法改革基金會備份。
